【裁判字號】    99,交聲,232
【裁判日期】    990225
【裁判案由】    聲明異議
【裁判全文】
臺灣高雄地方法院交通事件裁定         99年度交聲字第232號
原處分機關  交通部公路總局高雄區監理所
代  表  人  劉育麟
受處分人即
異  議  人  甲○○
上列受處分人因違反道路交通管理處罰條例案件，對於交通部公
路總局高雄區監理所民國99年1 月20日所為之處分（原處分：高
監營裁字第裁80-BH0000000號），聲明異議，本院裁定如下：
    主  文
異議駁回。
    理  由
一、聲明異議意旨略以：受處分人即異議人甲○○於民國98年10
    月11日下午3 時31分許，駕駛車牌號碼OKK-160 號機車，沿
    高雄市○○○路東向西行駛，於中正一路、三多一路及建軍
    路路口時，未於建軍路待轉，即直接左轉三多一路，惟當時
    未見有警察攔查，自無裁決書所指之違反處罰條例之行為，
    拒絕停車接受稽查而逃逸之違規行為，原處分顯有錯誤。異
    議人不服原裁處，爰聲明異議。
二、按汽車駕駛人，不依標誌、標線、號誌指示者，處新臺幣60
    0 元以上1800元以下罰鍰，並記違規點數1 點；又按汽車駕
    駛人，駕駛汽車有違反本條例之行為，經交通勤務警察或依
    法令執行交通稽查任務人員制止時，不聽制止或拒絕停車接
    受稽查而逃逸者，除按各該條規定處罰外，處新臺幣3000元
    以上6000元以下罰鍰，並記違規點數1 點。道路交通管理處
    罰條例第48條第1 項第2 款、第60條第1 項及第63條第1 項
    分別定有明文。
三、經查：
  (一)異議人雖於本院開庭時陳稱當時是否未依規定二段式左轉，
    已不復記憶等語，惟異議人於書狀載明「事後回違規定點察
    看，確實未依規定二段式左轉，…」等語（本院卷第5 頁）
    ，此與證人即舉發本違規事件之高雄市政府警察局交通警察
    大隊第一中隊苓雅分隊警員乙○○於本院證述相符（本院卷
    第24頁反面），是以異議人於上開時地不依標誌、標線、號
    誌指示行駛之違規事實，堪以認定。
  (二)又證人乙○○於本院證稱：當時我是在三多路上第1 個公車
    站牌那邊執勤闖紅燈及其他違規之舉發，發現OKK-160 機車
    延中正一路由東向西行駛，直接左轉三多一路，該路口機車
    要兩段式左轉，要到建軍路待轉，該機車並沒有待轉，直接
    由中正路東向西左轉三多一路，經我們執勤鳴笛攔檢，該機
    車並沒有停車，向西行駛直行。因為有時候攔檢只有目視車
    牌號碼，可能會被民眾質疑警方沒有採證，所以我有照相（
    如本院卷第14頁之照片所示）等語。且當時證人與其同仁係
    著警察制服執勤，執勤點係在三多一路慢車道上，前方路邊
    停有警車（未開啟警示燈），且未有其他遮蔽物，於該執勤
    點可目視由中正一路違規左轉三多一路之機車，機車騎士對
    有員警在該處執勤，並不會因被遮蔽而無法看見等語，在卷
    足按（本院卷第24頁反面至第26頁反面）。而衡之證人身為
    警察人員，執勤經驗必然熟稔，且依卷內資料並無任何事證
    足以證明其證言係屬虛偽，亦無證據證明其有捏造事實、違
    法取締之情事，況證人與異議人並不認識，彼此間亦無恩怨
    嫌隙，亦有異議人於本院陳述在卷（本院卷第27頁），證人
    到庭作證須經具結擔保其證言之信憑性，否則將受有偽證罪
    追訴之危險，當不至任意構陷異議人有此違規，其上述證言
    應可採信，堪認異議人應係於違規左轉進入三多一路後，確
    有拒絕停車接受稽查而逃逸之違規行為。至異議人稱：依警
    方蒐證照片（本院卷第14頁），其騎車速度不快，顯無規避
    稽查之舉等語，查該照片間隔時間僅1 秒，而依證人乙○○
    所稱係於15公尺以外以長鏡頭相機拍攝（本院卷第25頁反面
    ），足認異議人於證人攔查未停後，拿出相機拍照之過程與
    警員執勤點已有相當之距離，上開抗辯尚難為有利於異議人
    之認定。
四、綜上所述，受處分人即異議人甲○○於上述時、地，騎機車
    有上開違規事實既可認定，則原處分機關據此並引用道路交
    通管理處罰條例第48條第1 項第2 款、第60條第1 項及第63
    條第1 項等規定，裁處異議人罰鍰新臺幣1800元，並記違規
    點數2 點，於法尚稱妥適。至於異議人任意指摘本件原裁決
    處分有所不當，經核並無理由，故應予以駁回。
五、據上論斷，應依道路交通案件處理辦法第19條，裁定如主文
    。
中    華    民    國    99    年    2     月    25    日
                    交通法庭    法  官  施介元
以上正本證明與原本無異。
如不服本裁定，應於送達後5日內，向本院提出抗告狀。
中    華    民    國    99    年    2     月    25    日
                                書記官  葉玉芬

司法院資訊處製作；財團法人民間司法改革基金會備份。
